【裁判字號】    95,訴緝,145
【裁判日期】    950815
【裁判案由】    毒品危害防制條例
【裁判全文】
臺灣高雄地方法院刑事判決             95年度訴緝字第145號
公  訴  人  臺灣高雄地方法院檢察署檢察官
被      告  甲○○
上列被告因違反毒品危害防制條例案件，經檢察官提起公訴（94
年度毒偵字第1299號），本院於準備程序進行中，被告為有罪之
陳述，經告知簡式審判程序之旨，並聽取檢察官及被告之意見後
，本院合議庭裁定由受命法官獨任改依簡式審判程序審理，並判
決如下：
    主  文
甲○○連續施用第一級毒品，累犯，處有期徒刑拾月，扣案海洛
因貳小包（合計淨重壹點參陸公克，空包裝重零點參捌公克）沒
收銷燬之。
    事  實
一、甲○○前因違反肅清煙毒條例案件、違反麻醉藥品管理條例
    案件、竊盜案件，經本院於民國80年8 月14日以80年度訴字
    第1968號判決處有期徒刑3 年6 月、8 月、7 月，應執行有
    期徒刑4 年6 月確定，入監執行後於82年12月28日縮短刑期
    假釋出監；又因違反肅清煙毒條例案件、違反麻醉藥品管理
    條例案件，經本院於83年11月18日以83年度訴字第3547號判
    決處有期徒刑3 年10月、8 月，應執行有期徒刑4 年4 月，
    嗣經臺灣高等法院高雄分院於84年4 月14日以84年度上訴字
    第588 號駁回上訴確定；又因傷害案件，經臺灣高等法院高
    雄分院於85年10月22日以85年度上更一字第81號判決處有期
    徒刑10月確定；前開假釋亦遭撤銷，入監接續執行後於88年
    4 月23日縮短刑期假釋出監；又因施用毒品案件，經本院裁
    定送勒戒處所觀察、勒戒後，認有繼續施用毒品之傾向，復
    裁定令入戒治處所施以強制戒治1 年，嗣屆滿3 月且成效評
    定合格，認無繼續戒治之必要，經本院裁定停止戒治，所餘
    戒治期間付保護管束，其後復因違反保護管束應遵守事項情
    節重大，再裁定撤銷停止戒治，復令入戒治處所施以強制戒
    治，嗣於90年12月9 日戒治期滿，翌日釋放出所，並由臺灣
    高雄地方法院檢察署檢察官於90年12月21日以90年度戒毒偵
    字第1387號為不起訴處分確定；前開假釋亦遭撤銷，入監接
    續執行後於93年8 月4 日縮刑期滿執行完畢。詎甲○○猶未
    悛悔，於前開強制戒治執行完畢釋放後5 年內，基於施用第
    1 級毒品之概括犯意，自93年12月中旬某日起至94年1 月25
    日上午6 時30分許，在高雄縣林園鄉○○○路29號住處，以
    摻入香菸吸食之方式，連續施用第1 級毒品海洛因數次，約
    1 日施用2 次。嗣於94年1 月25日下午5 時許，在高雄縣林
    園鄉○○街30號前為警查獲，並扣得其供己施用剩餘之海洛
    因2 小包（合計淨重1.36公克，空包裝重0.38公克）。
二、案經高雄縣政府警察局林園分局報告臺灣高雄地方法院檢察
    署檢察官偵查起訴。
    理  由
一、本件被告甲○○所犯係毒品危害防制條例第10條第1 項之施
    用第1 級毒品罪，其法定刑係死刑、無期徒刑、最輕本刑為
    3 年以上有期徒刑以外之罪，被告於準備程序進行中就被訴
    事實為有罪之陳述，經告知簡式審判程序之旨，並聽取其與
    檢察官之意見後，本院認無不得或不宜改依簡式審判程序進
    行之情事，爰依刑事訴訟法第273 條之1 第1 項規定，裁定
    本件由受命法官獨任改依簡式審判程序審理，合先敘明。
二、訊據被告甲○○對於前揭施用第1 級毒品海洛因之事實供承
    不諱，而其為警所採尿液經送以酵素免疫分析法初步篩檢，
    再以氣相層析質譜儀法確認結果，呈嗎啡陽性反應，此有台
    灣檢驗科技股份有限公司濫用藥物尿液檢驗報告（報告編號
    ：KＺ000000000000）暨查獲毒品案件嫌疑人代號與真實姓名
    對照表附卷可稽，又扣案白粉2 小包經送鑑驗結果含海洛因
    成分，合計淨重1.36公克，空包裝重0.38公克，有卷附法務
    部調查局94年1 月26日調科壹字第220019337 號鑑定通知書
    可憑，此外復有查獲相片可資佐證，足徵被告之自白與事實
    相符，堪予採信。又被告有如上開事實欄所列前科紀錄，有
    臺灣高等法院被告前案紀錄表、臺灣高等法院在監在押全國
    紀錄表在卷可參，堪認被告確於前開強制戒治執行完畢釋放
    後5 年內，再犯本件施用第1 級毒品海洛因之罪。本件事證
    明確，被告犯行堪以認定，應依法論科。
三、按行為後法律有變更者，適用行為時之法律，但行為後之法
    律有利於行為人者，適用最有利於行為人之法律，刑法第2
    條第1 項定有明文。本件被告行為後，95年7 月1 日施行之
    新刑法，業已刪除第56條關於連續犯之規定，此刪除雖非犯
    罪構成要件之變更，但已影響行為人刑罰之法律效果，自屬
    法律有變更，而被告於舊法時期所為數次施用第1 級毒品犯
    行，如依修正前之連續犯規定論以一罪，僅得加重其刑至二
    分之一，倘依新法則均應數罪分別論斷而併罰，其刑度較依
    連續犯規定論以一罪之結果為重，是以舊法對被告較有利；
    其次，前開新施行刑法之第47條關於累犯之規定亦有修正，
    此雖非犯罪構成要件之變更，但已影響行為人刑罰之法律效
    果，亦應屬法律有變更，而依被告之前科紀錄及本件係故意
    犯罪之態樣觀之，不論依修正前或修正後之第47條規定，此
    次犯行均構成累犯而應加重其刑，舊法並無不利於被告之情
    形。按新舊法比較時，應就罪刑有關之共犯、未遂犯、連續
    犯、牽連犯、結合犯以及累犯加重、自首減輕、暨其他法定
    加減原因、與加減例等一切情形，綜其全部之結果，而為比
    較，再適用有利於行為人之法律處斷，且應就罪刑有關之一
    切情形，比較其全部之結果，而為整個之適用，不能割裂而
    分別適用有利益之條文，最高法院24年度上字第4634號、27
    年度上字第2615號判例業已明揭其旨。本件被告行為後之法
    律既有如上之變更，經綜合比較結果，適用舊法應對於被告
    較為有利，是應依刑法第2 條第1 項前段規定適用舊法。核
    被告所為，係犯毒品危害防制條例第10條第1 項之施用第1
    級毒品罪。被告持有海洛因之低度行為為其施用海洛因之高
    度行為所吸收，毋庸另論。被告先後數次施用海洛因行為之
    時間緊接，所犯構成要件相同，顯係基於概括犯意而為，應
    依刑法修正前第56條連續犯規定論以一罪，並加重其刑。公
    訴意旨原另認被告涉有施用第2 級毒品罪嫌部分，業經撤回
    起訴在案，是此部分本院毋庸審究，附此敘明。又被告有如
    上開事實欄所列前科紀錄，業如前述，其於有期徒刑執行完
    畢後5 年內，再犯本件有期徒刑以上之罪，為累犯，應依刑
    法修正前第47條規定遞加重其刑。茲審酌被告前因施用毒品
    案件，迭經判刑及觀察、勒戒與強制戒治後，猶未悛悔而再
    為本件施用毒品犯行，足見其毒癮匪淺，然念其犯後尚能供
    承犯行，態度良好，且毒癮戒絕確實不易，又其施用毒品乃
    戕害自身健康而未直接危害他人，以及犯罪之手段、所生危
    害等一切情狀，量處如主文所示之刑，以資懲儆。扣案海洛
    因2 小包（合計淨重1.36公克，空包裝重0.38公克，送驗結
    果業如前述，又其包裝應無法與毒品完全析離而應整體視為
    毒品），乃被告供己施用剩餘之毒品，業經其供明在卷，核
    與本案具有關連性，應依毒品危害防制條例第18條第1 項前
    段規定，諭知沒收銷燬之。
據上論斷，應依刑事訴訟法第273 條之1 第1 項、第299 條第1
項前段，毒品危害防制條例第10條第1 項、第18條第1 項前段，
刑法第2 條第1 項前段、第11條、修正前第56條、修正前第47條
，判決如主文。
本案經檢察官黃碧玉到庭執行職務。
中    華    民    國    95    年    8     月    15    日
                        鳳山刑事第二庭法  官 譚德周
以上正本證明與原本無異。
如不服本判決，應於收受送達後10日內向本院提出上訴書狀。
中    華    民    國    95    年    8     月    15    日
                                      書記官 廖美玲
附錄法條：毒品危害防制條例第10條第1 項
毒品危害防制條例第10條
施用第一級毒品者，處 6 月以上 5 年以下有期徒刑。
施用第二級毒品者，處 3 年以下有期徒刑。


司法院資訊處製作；財團法人民間司法改革基金會備份。
